【裁判字號】    98,抗,45
【裁判日期】    980924
【裁判案由】    本票裁定抗告
【裁判全文】
臺灣彰化地方法院民事裁定                98年度抗字第45號
抗  告  人  甲○○
                        號
相  對  人  乙○○
上列抗告人因與相對人乙○○間聲請本票裁定事件，對於中華民
國98年7月28日本院簡易庭98年度司票字第591號裁定提起抗告，
本院裁定如下：
    主      文
抗告駁回。
抗告程序費用新台幣壹仟元由抗告人負擔。
    理  由
一、按執票人向本票發票人行使追索權時，得聲請法院裁定後強
    制執行，票據法第123 條定有明文。又本票執票人依上開法
    條之規定，聲請法院裁定許可對發票人強制執行，係屬非訟
    事件程序，法院就本票形式上之要件是否具備予以審查為已
    足；此項聲請之裁定，及抗告法院之裁定，僅依非訟事件程
    序，以審查強制執行許可與否，並無確定實體上法律關係存
    否之效力，最高法院56年台抗字第714 號、57年台抗字第76
    號判例意旨釋義甚明。
二、本件相對人主張：伊執有抗告人為發票人，如原裁定所示之
    本票一紙，並免除作成拒絕證書，詎屆期提示未獲付款，依
    票據法第 123條聲請裁定許可強制執行等情，已據提出本票
    一紙為證，原裁定予以准許。
三、抗告意旨略以：相對人前執相同本票聲請強制執行，業據本
    院以97年度司票字第 646號裁定在案，相對人之本件聲請顯
    然違法等語。
四、經查：相對人固曾執抗告人所簽發系爭本票（發票日96年12
    月12日、到期日97年7月10日、票面金額200,000元、票號CH
    362098），於97年 3月11日聲請裁定准予強制執行，惟抗告
    人就系爭本票於97年 3月11日所為准予強制執行之聲請，係
    經本院97年6月26日97年度司票字第646號裁定以本票未屆期
    ，尚不得據以請求為由而予以駁回在案，有抗告人所提該裁
    定影本一件在卷可稽，復經本院調取本院97年度司票字第64
    6 號聲請本票裁定事件卷宗查核無訛。是相對人於系爭本票
    屆到期日97年7月10日後經提示未獲付款，乃於98年7月23日
    再執系爭本票聲請裁定准予強制執行，相對人所為本件之聲
    請，尚非法所不許，本院依法仍應為許可強制執行之裁定，
    原裁定予以准許，即無不合。抗告人指摘原裁定違法，顯屬
    誤會。從而，本件抗告為無理由，應予駁回。
五、據上論結，本件抗告為無理由，依非訟事件法第46條、第21
    條第2項、第24條第1項、民事訴訟法第495條之1第1項、第
    449條第1項、第95條、第78條，裁定如主文。
中    華    民    國    98    年    9     月    24    日
                        民事第二庭法  官  邱月嬌
以上正本係照原本作成。
本件裁定不得抗告。
中    華    民    國    98    年    9     月    25    日
                                  書記官  呂雅惠


司法院資訊處製作；財團法人民間司法改革基金會備份。
